# 求助陈版主关于租赁期确定的问题

提问人：wangxiny 时间：2022-07-06 14:06:29
陈版主您好。在针对一年一签的租赁合同，确认租赁期限时，应当考虑其续签的情况。A企业在 2018 年开始承租房屋作为职工宿舍，一直续签至 2021 年。在考虑确认使用权资产时是否需要考虑在 2021 年初已经履行完毕的租赁合同。还是说只考虑 2021 年仍在执行的合同即可。针对每年续签的合同，如何确认租赁期？考虑到企业是为高管租赁的宿舍，所以一定会存在续签的可能性，但续签期限无法准确预计。

回答人：chenyiwei
1 、在考虑确认使用权资产时是否需要考虑在 2021 年初已经履行完毕的租赁合同。还是说只考虑 2021 年仍在执行的合同即可，取决于新准则的新旧过渡衔接办法。如果是完全追溯，或者“假设自租赁期开始日即采用本准则的账面价值（采用首次执行日的承租人增量借款利率作为折现率）”，则应考虑此前的租赁期；如果是以“与租赁负债相等的金额，并根据预付租金进行必要调整”作为使用权资产初始计量金额，则不考虑。
2 、由于高管相对稳定，故一般考虑按不短于剩余劳动合同年限作为租赁期测算的起点。